# 持有待售资产的期后事项调整

提问人：茶前饭后 时间：2018-06-15 22:35:28
请教版主，公司在期后（报告出具前）签订了部分机器设备的出售协议，满足了持有待售资产的三项条件，那么这个重分类调整是否作为期后调整事项调入持有待售资产呢？还是仍旧在固定资产中列示，只是附加文字描述进行披露？

回答人：chenyiwei
因为持有待售的条件满足是在资产负债表日后，不代表资产负债表日已存在的状态，因此属于资产负债表日后非调整事项，不调整报告期的财务报表，只需在附注中按照《企业会计准则第 42 号——持有待售的非流动资产、处置组和终止经营》第二十五条（十）的规定披露。